【裁判字號】    89,上易,800
【裁判日期】    890524
【裁判案由】    毒品危害防制條例
【裁判全文】
臺灣高等法院臺南分院刑事判決              八十九年度上易字第八號    Ｇ
      上  訴  人
      即  被  告  甲  ○  ○
右上訴人因違反毒品危害防制條例案件，不服臺灣臺南地方法院八十九年度易字第五
七三號中華民國八十九年三月十三日第一審判決（起訴案號：臺灣臺南地方法院檢察
署八十八年度偵字第一四二三三號、八十九年度毒偵字第二一一號；移送併辦案號：
八十九年度毒偵字第三○二號），提起上訴，本院判決如左：
      主      文
上訴駁回。
      事      實
一、甲○○曾犯竊盜、詐欺及違反麻醉藥品管理條例等罪前科，最後所犯違反麻醉藥
    品管理條例罪，經本院判處有期徒刑五月確定，於民國（下同）八十六年五月九
    日易科罰金執行完畢，猶不知悔改，前又因施用毒品案件，經依臺灣臺南地方法
    院以八十七年度毒聲字第七八九號裁定送觀察、勒戒後，及八十七年度毒聲字第
    一０七一號裁定送強制戒治、八十八年度毒聲字第一０四六號裁定停止戒治所餘
    期間付保護管束，於八十八年十一月二日交付保護管束期滿後，由臺灣臺南地方
    法院檢察署檢察官於八十八年十二月十四日 (起訴書誤載為八十九年十二月十四
    日顯係誤寫，應予更正)以八十八年度戒毒偵字第一三五號不起訴處分確定。嗣
    甲○○又基於概括犯意，自八十九年一月中旬起，在台南縣玉井鄉○○村○○街
    十九號住處，每日吸食第二級毒品一次，嗣經警於八十九年一月二十一日在台南
    縣永康市○○○路與新行街口，為警臨檢查獲，並扣得第二級毒品安非他命二包
    (毛重計四公克)、吸食器一支，經依臺灣臺南地方法院以八十九年度毒聲字第二
    ０六號裁定送強制戒治。
二、案經台南縣警察局歸仁分局報請臺灣臺南地方法院檢察署檢察官偵查起訴。
      理      由
一、訊據上訴人即被告甲○○對於右揭事實，迭據被告甲○○於警訊、偵查中、原審
    及本院審理時均坦承不諱，且被告於警查獲時，經警採被告尿液送驗結果，確有
    甲基安非他命陽性反應，亦有台南縣衛生局尿液檢驗成績書在卷可稽，復有第二
    級毒品二包（毛重四公克）及施用毒品器具吸食器一支扣案可稽。又被告前因施
    用毒品案件，經依臺灣臺南地方法院以八十七年度毒聲字第七八九號裁定送觀察
    、勒戒後，及八十七年度毒聲字第一０七一號裁定送強制戒治、八十八年度毒聲
    字第一０四六號裁定停止戒治所餘期間付保護管束，於八十八年十一月二日交付
    保護管束期滿後，由臺灣臺南地方法院檢察署檢察官於八十八年十二月十四日 (
    起訴書誤載為八十九年十二月十四日顯係誤寫，應予更正)以八十八年度戒毒偵
    字第一三五號不起訴處分確定，有不起訴處分書在卷足憑。其於五年後再犯毒品
    危害防制條例第十條第二項之罪，並經裁定送強制戒治，有臺灣臺南地方法院八
    十九年度毒聲字第二０六號裁定一份附卷可參。被告自白核與事實相符，本件事
    證明確，被告甲○○犯行洵堪認定，應予依法論科。
二、核上訴人即被告所為，係犯毒品危害防制條例第十條第二項之罪。其施用毒品行
    為時間密接、犯罪構成要件相同，顯係基於概括犯意為之，應依連續犯規定論處
    ，並加重其刑。又被告甲○○曾犯竊盜、詐欺及違反麻醉藥品管理條例等罪前科
    ，最後所犯違反麻醉藥品管理條例罪，經本院判處有期徒刑五月確定，於八十六
    年五月九日易科罰金執行完畢，有台灣台南地方法院檢察署刑案資料查註紀錄表
    及本院被告全國前案紀錄表個一紙在卷可按，其於五年之內再犯本件有期徒刑以
    上之罪，為累犯，應依法遞加重其刑。
三、原審以被告罪證明確，因以適用毒品危害防制條例第十條第二項、第十八條第一
    項前段，刑法第十一條前段、第五十六條、第四十七等規定，並審酌被告經不起
    訴處分後，尚無法完全戒毒，復吸用第二級毒品等一切情狀，量處有期徒刑八月
    。本院經核原判決認事用法俱無不合，量刑亦稱妥適，被告上訴意旨以原判決量
    刑過重，而指摘原判決不當，並無可取，為無理由，應予駁回。
四、檢察官起訴意旨及併案部分略以：被告甲○○於臺灣臺南地方法院檢察署檢察官
    於八十八年十二月十四日 (起訴書誤載為八十九年十二月十四日顯係誤寫，應予
    更正)以八十八年度戒毒偵字第一三五號不起訴處分確定前之不詳時間、地點均
    有連續施用第二級毒品之行為，並經警於八十八年十一月十七日晚間六時許，在
    台南縣玉井鄉○○村○○路二二弄前為警查獲，並自被告搭乘之車牌號碼Ｎ９－
    六一三號自用小客車內扣得被告所有之安非他命二包（淨重計一點九六公克，起
    訴書誤載為一包，顯係誤寫，應予更正）吸食器一支；嗣又於八十八年十二月八
    日凌晨一時三十分許，於台南縣永康市○○路五九三號前因神色有異，經警發覺
    採尿送驗查獲云云。惟按案件曾為不起訴處分，而違背第二百六十條之規定再行
    起訴者，應諭知不受理之判決，刑事訴訟法第三百零三條第四款定有明文。查前
    述檢察官起訴之被告施用第二級毒品犯罪行為其時點均在八十八年十二月十四日
    不起訴處分確定前，有八十九年度毒偵字第三０二號卷及八十八年度偵字第一四
    二三三號卷（均含警訊卷）在卷可稽，雖被告就前開時地有施用第二級毒品及經
    查獲之事實亦供承不諱，惟檢察官於本案中再行起訴，顯違反前述刑事訴訟法之
    規定，原審因以對之為不受理判決，本院經核亦無不合，併此敘明
五、扣案之第二級毒品安非他肆包、吸食器貳支為違禁物，應沒收銷燬之。
據上論斷，應依刑事訴訟法第三百六十八條，判決如主文。
本案經檢察官吳忠賢到庭執行職務。
中    華    民    國      八十九      年      五      月      二十四    日
                                  臺灣高等法院臺南分院刑事第一庭
                                      審判長法官  鄭    文    肅
                                            法官  蔡    長    林
                                            法官  楊    明    章
右正本證明與原本無異。
不得上訴。
                                      法院書記官  易    慧    玲
中    華    民    國      八十九      年      五      月     二十六     日
附錄犯罪法條：
毒品危害防治條例十條第二項：施用第二級毒品者，處三年以下有期徒刑。


司法院資訊處製作；財團法人民間司法改革基金會備份。
